【裁判字號】    97,訴,1098
【裁判日期】    971229
【裁判案由】    侵權行為損害賠償
【裁判全文】
臺灣士林地方法院民事裁定              97年度訴字第1098號
原      告  甲○○
被      告  乙○○○
            丙○○
上列當事人間刑事附帶民事損害賠償事件，經本院刑事庭裁定移
送審理（本院97年度附民字第81號、第82號），本院裁定如下：
    主  文
原告之訴及假執行之聲請均駁回。
    事實及理由
一、按因犯罪而受損害之人，以對於刑事被告及依民法負賠償責
    任之人請求回復其損害者為限，始得於刑事訴訟程序附帶提
    起民事訴訟，刑事訴訟法第487 條第1 項定有明文。又因犯
    罪而受損害之人，於刑事訴訟程序固得附帶提起民事訴訟，
    對於被告請求回復其損害，但其請求回復之損害，以被訴犯
    罪事實所生之損害為限，否則縱令得依其他事由，提起民事
    訴訟，亦不得於刑事訴訟程序附帶為此請求（最高法院60年
    臺上第633 號判例參照）。次按，刑事庭移送民事庭之附帶
    民事訴訟，僅移送後之訴訟程序應適用民事訴訟法，至於移
    送前之訴訟行為是否合法，仍應依刑事訴訟法決之。又移送
    民事庭之附帶民事訴訟，應適用民事訴訟法，縱移送前提起
    此項訴訟不合刑事訴訟法所定之要件，而有刑事訴訟法第50
    2 條第1 項關於訴之不合法規定情形，但其移送後之訴訟程
    序，既應適用民事訴訟法，即屬同法第249 條第1 項第6 款
    所謂起訴不備其他要件，仍應依該條項款之規定，以裁定駁
    回之，自無準用刑事訴訟法第502 條第1 項，以判決程序裁
    判之餘地（最高法院41年臺上字第50號、44年臺抗字第4 號
    判例參照）。
二、經查，本院97年度士簡字第24號、97年度簡上字第69號刑事
    案件，係認定被告乙○○○（下稱乙○○○）、丙○○（下
    稱丙○○，如同指乙○○○、丙○○2 人，則合稱被告）犯
    刑法第214 條之使公務員登載不實罪。而原告於本院刑事庭
    97年度簡上字第69號偽造文書案件訴訟程序進行中，對被告
    提起附帶民事訴訟，主張：被告於民國92年6 月26日與原告
    簽立委託授權書及同意書，將其等對訴外人謝夏雨之債權，
    委託原告就謝夏雨之土地（下稱系爭土地，被告對系爭土地
    有抵押權，並持有他項權利證明書）進行強制執行求償，原
    告業為乙○○○代墊規費新臺幣（下同）3 萬5,167 元、為
    丙○○代墊規費6 萬2,207 元，並支付強制執行代辦費15萬
    元。詎被告竟另行將債權出售，並於明知其等業將對系爭土
    地之他項權利證明書交付予原告之情形下，向地政機關謊稱
    系爭土地之他項權利證明書遺失而申請補發。原告因被告將
    債權另行出售之違約行為，而不能取得為被告代辦強制執行
    之報酬各140 萬元。爰依民法第546 條、549 條之規定，及
    兩造簽立之委託契約書、同意書等契約及債務不履行之法律
    關係，訴請乙○○○賠償原告143 萬5,167 元、丙○○賠償
    原告161 萬2,207 元，及均自97年4 月1 日起至清償日止，
    按週年利率5%計算之利息，並陳明願供擔保，請准宣告假執
    行等語。
三、綜上，原告係因委任契約、債務不履行之法律關係請求被告
    賠償其損害，其損害顯非因被告之犯罪行為所致，自不得利
    用刑事附帶民事程序請求損害賠償。揆諸前揭規定、判例及
    說明，原告提起本件刑事附帶民事訴訟為不合法，應予駁回
    。又原告之訴既因不合法而駁回，其假執行之聲請亦失所附
    麗，應併予駁回。
四、本件刑事附帶民事損害賠償事件，迄本院終結為止，當事人
    並無任何裁判費或其他訴訟費用之支出，自無諭知訴訟費用
    負擔之必要，附此敘明。
五、依民事訴訟法第249 條第1 項第6 款，裁定如主文。
中    華    民    國    97    年    12    月    29    日
                  民事第二庭  審判長法  官  俞慧君
                                    法  官  李瑜娟
                                    法  官  王怡雯
以上正本證明與原本無異。
如對本裁定抗告，應於裁定送達後10日內向本院提出抗告狀。
中    華    民    國    97    年    12    月    31    日
                                    書記官  桂大永


司法院資訊處製作；財團法人民間司法改革基金會備份。
